【裁判字號】    95,訴,10651
【裁判日期】    951124
【裁判案由】    清償借款
【裁判全文】
臺灣臺北地方法院民事判決             95年度訴字第10651號
原      告  寶華商業銀行股份有限公司
法定代理人  乙○○
訴訟代理人  丙○○
被      告  甲○○
上列當事人間請求清償借款事件，本院於民國九十五年十一月十
日言詞辯論終結，判決如下：
    主    文
被告應給付原告新臺幣貳佰貳拾肆萬壹仟伍佰玖拾捌元，及自民
國九十五年一月十一日起至清償日止，按年息百分之八點五計算
之利息，並自民國九十五年二月十二日起至清償日止，逾期六個
月以內者，按上開利率百分之十，超過六個月以上者，按上開利
率百分之二十計算之違約金。
訴訟費用由被告負擔。
本判決於原告以新臺幣柒拾肆萬捌仟元供擔保後，得假執行。
    事    實
甲、原告方面：
一、聲明：除假執行供擔保之金額外，如主文所示。
二、陳述略稱：
  (一)緣訴外人專家國際展覽服務有限公司邀同被告甲○○及訴外
    人湖輝欽、高鳳淋為連帶保證人，於民國（下同）九十四年
    三月十日與原告簽立融資貸款契約書，並向原告借款新臺幣
    （下同）三百萬元，約定借款期間自九十四年三月十一日起
    至九十七年三月十一日止，共分三十六期，按期定額年金平
    均攤還本息。利息按年息百分之八點五固定計息，如逾期未
    還款者，除按前揭利率計息外，另約定逾期清償在六個月以
    內者，按上開利率百分之十，超過六個月者，超過部分按上
    開利率百分之二十計付違約金。
  (二)詎料訴外人專家國際展覽服務有限公司對該筆借款僅繳息至
    九十五年一月十日，依融資貸款契約書肆「通用條款」第五
    條第一項第一款之約定，全部債務視為到期，尚欠原告借款
    本金二百二十四萬一千五百九十八元及如主文第一項所示之
    利息、違約金，被告甲○○為連帶保證人，自應負連帶償還
    責任。爰依消費借貸與連帶保證法律關係，請求被告清償。
三、證據：提出融資貸款契約書影本一份、一般放款全部查詢單
    二份及戶籍謄本一份為證。
乙、被告方面：同意原告之請求，希望可以協商還款。
    理    由
一、程序方面：依原告所提融資貸款契約書第陸條之約定：「‧
    ‧‧立約人因本契約涉訟時，合意以臺灣台北地方法院為第
    一審管轄法院‧‧‧。」，故本院對本事件具有管轄權。
二、本件原告主張之事實，已據其提出融資貸款契約書影本一份
    、一般放款全部查詢單二份及戶籍謄本一份為證，復為被告
    表明同意原告之請求，堪認原告主張為真實。
三、從而，原告本於消費借貸與連帶保證之法律關係，請求被告
    給付二百二十四萬一千五百九十八元及如主文第一項所示之
    利息及違約金，為有理由，應予准許。
四、原告陳明願供擔保，聲請宣告假執行，核無不合，爰酌定相
    當擔保金額准許之。
五、據上論結，本件原告之訴為有理由，依民事訴訟法第七十八
    條、第三百九十條第二項，判決如主文。
中    華    民    國    95    年    11    月    24    日
                民事第一庭    法      官  文衍正
以上正本係照原本作成
如對本判決上訴，須於判決送達後20日內向本院提出上訴狀
中    華    民    國    95    年    11    月    24    日
                              法院書記官  周其祥


司法院資訊處製作；財團法人民間司法改革基金會備份。
